【裁判字號】    99,審撤緩更一,1
【裁判日期】    991123
【裁判案由】    聲請撤銷緩刑
【裁判全文】
臺灣高雄地方法院刑事裁定         99年度審撤緩更一字第1號
聲  請  人  臺灣高雄地方法院檢察署檢察官
受  刑  人  陳麗淑
選任辯護人  李汶哲律師
上列聲請人聲請撤銷受刑人緩刑之宣告（臺灣高雄地方法院檢察
署96年度執聲字第1053號），經臺灣高等法院高雄分院裁定撤銷
原裁定後（本院97年度審撤緩字第50號）發回本院更為裁定（臺
灣高等法院高雄分院99年度抗字第34號），本院裁定如下：
    主  文
聲請駁回。
    理  由
一、聲請意旨略以：受刑人陳麗淑因犯放火燒燬建物及住宅案件
    ，經本院於民國96年5 月10日以96年度訴字第672 號判決判
    處有期徒刑2 年，緩刑4 年，緩刑期內付保護管束，並應完
    成精神治療，於96年6 月11日確定。茲受刑人於96年5 月3
    日業已出境並未再入境，顯難以執行其緩刑付保護管束及必
    要之命令，有刑法第75條之1 第1 項第4 款所定撤銷緩刑宣
    告之情形，是認原宣告之緩刑難收其預期效果，而有執行刑
    罰之必要，爰依刑事訴訟法第476 條規定聲請撤銷其緩刑宣
    告等語。
二、按刑法關於撤銷緩刑宣告之規定，業於98年5 月19日修正公
    布，並自98年9 月1 日起生效施行。又於該次刑法修正施行
    前，受緩刑之宣告，修正施行後仍在緩刑期內者，適用修正
    施行後之刑法第75條及第75條之1 規定，刑法施行法第6 條
    之1 第2 項定有明文。查本件受刑人陳麗淑前因公共危險案
    件，經本院以96年度訴字第672 號判處有期徒刑2 年，緩刑
    4 年，緩刑期內付保護管束，並應完成精神治療，於96年6
    月11日確定等情，有前開判決、臺灣高等法院被告前案紀錄
    表各1 份在卷可參，此部分事實堪以認定。其既係於98年5
    月19日修正刑法施行前受緩刑宣告，且修正施行後仍在緩刑
    期內（緩刑期間至100 年6 月10日屆滿），則依前揭條文規
    定，自應適用修正施行後即現行刑法第75條及第75條之1 規
    定，合先說明。次按受緩刑之宣告，而違反刑法第74條第2
    項第1 款至第8 款所定負擔情節重大者，足認原宣告之緩刑
    難收其預期效果，而有執行刑罰之必要者，得撤銷其緩刑之
    宣告，刑法第75條之1 第1 項第4 款定有明文。該條立法意
    旨認為，本條採用裁量撤銷主義，賦與法院撤銷與否之權限
    ，特於第1 項規定實質要件為「足認原宣告之緩刑難收其預
    期效果，而有執行刑罰之必要」，供作審認之標準。而修正
    條文第74條第2 項增列法院於緩刑期間內，得命犯罪行為人
    於緩刑期內應遵守之事項（例如向被害人支付相當數額、向
    公庫支付一定之金額、接受精神、心理輔導、提供義務勞務
    或其他為預防再犯之事項），明定違反該條所定事項情節重
    大者，得撤銷其緩刑宣告，以期週延。至於所謂「情節重大
    」，係指：受判決人顯有履行負擔之可能，而隱匿或處分其
    財產、故意不履行、無正當事由拒絕履行或顯有逃匿之虞等
    情事而言。因此，檢察官命受刑人履行緩刑負擔所為之司法
    處分，固有其裁量權限，然依據前開說明，本院除對檢察官
    上開司法裁量處分有其審查權限外，立法者仍以違反所定負
    擔「情節重大」、「難收其預期效果」、有執行刑罰之「必
    要」等不確定法律概念以及比例原則，賦予法官裁量撤銷緩
    刑之權限，亦先予敘明。
三、經查，本件受刑人陳麗淑前因公共危險案件，經本院以96年
    度訴字第672 號判處有期徒刑2 年，緩刑4 年，緩刑期內付
    保護管束，並應完成精神治療，於96年6 月11日確定等情，
    業如前述。而受刑人於96年5 月3 日即已出境，嗣於97年12
    月間、98年10月間曾為探視在台之母親，2 度再行入境乙節
    ，亦有本院入出境資訊連結作業1 份及受刑人之夫Edward
    Dunbar Lakin（中譯：愛德華雷根）於法院之陳述可參，此
    固足認受刑人於緩刑宣告後，未於我國境內履行完成精神治
    療之負擔之事實，惟受刑人於96年5 月3 日返回位於荷蘭之
    住所地後，即接連於荷蘭Maxima醫學中心接受精神治療，並
    於96年6 月15日至同年9 月26日、同年12月1 日至同年月2
    日、同年月3 日至同年月6 日等3 度住院接受治療，此有受
    刑人之荷蘭護照影本及荷蘭Maxima醫學中心於98年11月9 日
    出具並經駐荷蘭台北代表處認證之證明文件在卷可稽，則受
    刑人雖曾出境，然既非未進行精神治療，即難認受刑人有故
    意不履行、無正當事由拒絕履行緩刑負擔之情事。況原判決
    係於96年6 月11日確定，該判決命受刑人完成精神治療之緩
    刑期限為4 年，受刑人最近1 次於98年10月返國後，至緩刑
    期間屆滿之日即100 年6 月10日止，仍有逾1 年半之時間於
    國內接受精神治療，更無從因此遽論受刑人違反緩刑負擔情
    節重大，而有宣告之緩刑難收其預期效果之情事。又聲請人
    亦未提出其他積極證據或具體說明本件受刑人有何情狀足認
    原宣告之緩刑難收其預期效果，而有執行刑罰之必要，以供
    本院審酌，自難認受刑人有合於刑法第75條之1 第1 項得撤
    銷緩刑宣告之情事。從而，聲請人聲請撤銷受刑人之緩刑宣
    告，即非有據，於法不合，應予駁回。
四、爰依刑事訴訟法第220 條，裁定如主文。
中    華    民    國    99    年    11    月    23    日
                  刑事第三庭    法  官  王榆富
以上正本，係照原本作成，證明與原本無異。
如不服本裁定，應於送達後5日內，向本院提出抗告狀。
中    華    民    國    99    年    11    月    23    日
                                書記官  鄭裕一

司法院資訊處製作；財團法人民間司法改革基金會備份。
